臺灣臺南地方法院刑事判決
111年度交易字第754號
公  訴  人  臺灣臺南地方檢察署檢察官
被      告  鄭伸凱


上列被告因公共危險案件，經檢察官提起公訴（111年度偵字第1
2372號），被告就被訴事實為有罪之陳述，經本院裁定改行簡式
審判程序，判決如下：
    主  文
鄭伸凱駕駛動力交通工具而吐氣所含酒精濃度達每公升零點二五
毫克以上，處有期徒刑柒月。
    事  實
一、鄭伸凱於民國111年5月9日14時至15時許，在位於臺南市永
    康區自強路之某處工地飲用啤酒，致其吐氣所含酒精濃度達
    每公升0.25毫克以上後，竟仍未待體內酒精成分充分退卻，
    即不顧大眾行車之公共安全，基於酒後駕車致交通公共危險
    之犯意，於同日17時許駕駛車號000-000號機車自上開地點
    離開，而行駛於道路；嗣其因未戴妥口罩，在臺南市永康區
    自強路與龍中街口前為警攔檢，經警發覺其身上有酒氣，於
    同日17時54分許以呼氣酒精測試器測得其吐氣所含酒精濃度
    達每公升0.71毫克，乃查悉上情。
二、案經臺南市政府警察局永康分局報告臺灣臺南地方檢察署檢
    察官偵查起訴。
    理  由
一、按本件被告鄭伸凱所犯為死刑、無期徒刑、最輕本刑3年以
    上有期徒刑以外之罪，亦非高等法院管轄之第一審案件，其
    就被訴事實為有罪之陳述，經告知簡式審判程序之旨，並聽
    取檢察官及被告之意見後，本院依刑事訴訟法第273條之1第
    1項規定裁定進行簡式審判程序，是本案之證據調查，依同
    法第273條之2規定，不受同法第159條第1項、第161條之2、
    第161條之3、第163條之1，及第164條至第170條所規定證據
    能力認定及調查方式之限制，合先敘明。
二、上開犯罪事實，業據被告於警詢、偵查及本院審理中均坦承
    不諱，並有臺南市政府警察局永康分局當事人酒精測定紀錄
    表、財團法人工業技術研究院呼氣酒精測試器檢定合格證書
    、臺南市政府警察局舉發違反道路交通管理事件通知單、車
    輛詳細資料報表在卷可稽（警卷第7頁、第9頁、第11頁、第
    29頁），足認被告任意性之自白確與事實相符，堪以採信；
    是本件事證明確，被告上開犯行洵堪認定，應予依法論科。
三、論罪科刑：
  ㈠核被告所為，係犯刑法第185條之3第1項第1款之駕駛動力交
    通工具而吐氣所含酒精濃度達每公升0.25毫克以上之罪。
  ㈡檢察官起訴意旨固謂被告前於109年5月24日因公共危險案件
    經執行有期徒刑6月完畢，其本案為累犯，應依刑法第47條
    第1項規定加重其刑等語；惟檢察官未另就被告應依累犯規
    定加重其刑之事項為主張並具體指出證明方法，故參酌最高
    法院110年度臺上大字第5660號刑事裁定意旨，僅將被告之
    前案紀錄列為刑法第57條第5款之量刑審酌事由（詳後述）
    ，無從依刑法第47條第1項規定加重其刑。
  ㈢爰審酌被告於95年、99年及103年間即曾犯3次之酒後駕車公
    共危險案件，另曾於108年間因相同類型之案件經本院以108
    年度交易字第496號判決判處有期徒刑6月確定，並於109年5
    月24日執行完畢出監，有臺灣高等法院被告前案紀錄表附卷
    可參，本件已係被告第5度因酒後駕車之違法情事為警查獲
    ，且被告深明酒後不能駕車及酒醉駕車之危險性，竟仍漠視
    自己安危，罔顧法律禁止規範與公眾道路通行之安全，再度
    於酒後駕駛機車行駛於道路，對公眾交通往來造成潛在之高
    度危險，所為實無足取，亦顯見其無視法紀，更缺乏對其他
    用路人人身安全之尊重觀念，殊為不該，惟念被告犯後自始
    坦承犯行，兼衡其部分前案迄今已相隔多年，本次為警測得
    吐氣所含酒精濃度達每公升0.71毫克，暨被告自陳學歷為高
    職畢業，現從事工地粗工之工作，無人需其扶養或照顧（參
    本院卷第41頁）之智識程度、家庭生活狀況等一切情狀，量
    處如主文所示之刑，以示懲儆。
據上論斷，應依刑事訴訟法第273條之1第1項、第299條第1項前
段，刑法第185條之3第1項第1款，刑法施行法第1條之1第1項，
判決如主文。
本案經檢察官柯博齡提起公訴，檢察官董和平到庭執行職務
中　　華　　民　　國　　111 　年　　8 　　月　　11　　日
　　　　　　　　　      刑事第二庭   法　官　 蔡盈貞
以上正本證明與原本無異。
如不服本判決應於收受本判決後20日內向本院提出上訴書狀，並
應敘述具體理由。其未敘述上訴理由者，應於上訴期間屆滿後20
日內向本院補提理由書狀（均須按他造當事人之人數附繕本）「
切勿逕送上級法院」。 
　　　　　　　　　　　　　　　　　   書記官　 林耿慧　　
中　　華　　民　　國　　111 　年　　8 　　月　　11　　日
附錄所犯法條：
刑法第185條之3第1項
駕駛動力交通工具而有下列情形之一者，處3年以下有期徒刑，
得併科30萬元以下罰金：
一、吐氣所含酒精濃度達每公升零點二五毫克或血液中酒精濃度
    達百分之零點零五以上。
二、有前款以外之其他情事足認服用酒類或其他相類之物，致不
    能安全駕駛。
三、服用毒品、麻醉藥品或其他相類之物，致不能安全駕駛。